【裁判字號】    89,上易,2462
【裁判日期】    890927
【裁判案由】    毒品危害防制條例
【裁判全文】
臺灣高等法院臺中分院刑事判決                  八十九年度上易字第二四六二號
    上  訴  人
    即  被  告  乙○○
右上訴人因違反毒品危害防制條例案件，不服臺灣臺中地方法院八十九年度易字第二
三二四號中華民國八十九年九月二十七日第一審判決（起訴案號：臺灣臺中地方法院
檢察署八十九年度毒偵字第四○四號），提起上訴，本院判決如左：
      主  文
上訴駁回。
      事  實
一、乙○○前曾於民國（下同）八十六年間因違反麻醉藥品管理條例案件，經本院判
    處有期徒刑七月確定；復於八十六年間亦因違反麻醉藥品管理條例案件，再經臺
    灣臺中地方法院判處有期徒刑八月確定，經接續執行，於八十八年八月十六日執
    行完畢。乙○○又於八十七年六月及八十九年三月間因施用毒品案件，經依臺灣
    臺中地方法院以八十七年度毒聲字第九七０號及八十九年度毒聲字第一八四八號
    裁定先後送觀察、勒戒後，均無繼續施用毒品之傾向，經臺灣臺中地方法院檢察
    署檢察官分別於八十七年九月八日以八十七年度偵字第一二六四一號及於八十九
    年四月二十八日以八十九年度毒偵字第一七二四號不起訴處分確定。詎乙○○仍
    未能戒除毒癮，基於施用第二級毒品安非他命之概括犯意，自八十九年五月中旬
    起，在臺中巿北屯區庄內巷四號之住處，將第二級毒品安非他命少許置於吸食器
    內，再以火燒烤吸食器之下方，待安非他命霧化成氣體後，以口、鼻吸入之方式
    ，連續施用毒品安非他命多次。嗣於八十九年六月七日下午七時四十分許，為警
    在上址查獲，並扣得安非他命一包（含袋重約一公克），及其所有用以施用安非
    他命之吸食器一組。
二、案經臺中巿警察局第一分局報請臺灣臺中地方法院檢察署檢察官偵查起訴。
    理  由
一、訊據被告乙○○對於右揭時地，以吸食器連續施用第二級毒品安非他命之事實，
    已坦承不諱在卷，復有扣案之安非他命一包（含袋重約一公克）及其所有用以施
    用安非他命之吸食器一組可資佐證，且被告到案後經警採集之尿液，經送臺中市
    衛生局檢驗結果呈有安非他命陽性反應，有該局煙毒尿液檢驗成績書一份在卷可
    稽，足見被告之自白與事實相符，得為證據。又被告前於八十七年六月及八十九
    年三月間因施用毒品案件，經依臺灣臺中地方法院以八十七年度毒聲字第九七０
    號及八十九年度毒聲字第一八四八號裁定先後送觀察、勒戒後，均無繼續施用毒
    品之傾向，為臺灣臺中地方法院檢察署檢察官分別於八十七年九月八日以八十七
    年度偵字第一二六四一號、於八十九年四月二十八日以八十九年度毒偵字第一七
    二四號不起訴處分確定之事實，有各該不起訴處分書在卷可稽。是本件事證明確
    ，被告三犯毒品危害防制條例第十條之罪，足堪認定。
二、核被告乙○○所為，係犯毒品危害防制條例第十條第二項之施用第二級毒品罪。
    其施用安非他命前後所持有之低度行為，應為施用之高度行為所吸收，不另論罪
    。被告先後多次犯行，時間緊接，所犯構成要件相同，顯係基於概括之犯意反覆
    為之，為連續犯，應以一罪論，並加重其刑。又被告曾於八十六年間因違反麻醉
    藥品管理條例案件，經本院判處有期徒刑七月確定；復於八十六年間亦因違反麻
    醉藥品管理條例案件，經臺灣臺中地方法院判處有期徒刑八月確定，接續執行後
    ，於八十八年八月十六日執行完畢之事實，有臺灣臺中地方法院檢察署刑案資料
    查註紀錄表及臺灣高等法院被告全國前案紀錄表各一件在卷可按，其於五年以內
    再犯本件有期徒刑以上之罪，構成累犯，應依刑法第四十七條之規定，遞加重其
    刑。原審判決依毒品危害防制條例第十條第二項、第二十條第三項前段，刑法第
    十一條前段、第五十六條、第四十七條之規定並審酌被告迭有施用毒品之犯行，
    至今猶未能戒絕惡習，難以寬貸，及其犯罪之動機、手段、方法、所生危害、犯
    後態度等一切情狀，量處被告有期徒刑玖月。併分別依毒品危害防制條例第十八
    條第一項前段將扣案之安非他命一包（含袋重約一公克）宣告沒收銷燬之；且依
    刑法第三十八條第一項第二款之規定將被告所有，供被告施用安非他命所用之吸
    食器一組予以宣告沒收，核其認事用法均無違誤，量刑亦稱妥適，應予維持。而
    被告上訴意旨以原審判決量刑過重指摘原審判決不當，顯無理由，應予駁回。據
    上論斷，應依刑事訴訟法第三百六十八條，判決如主文。
本案經檢察官甲○○到庭執行職務。
中      華      民      國    八十九      年    十一      月    三十    日
                              臺灣高等法院臺中分院刑事第三庭
                                    審判長法  官  方  艤  駐
                              法  官  劉  連  星
                                          法  官  胡  忠  文
右正本證明與原本無異。
不得上訴
                                          書記官  粘  銘  環
中      華      民      國    八十九      年    十二      月    二      日
毒品危害防制條例第十條第二項：
施用第二級毒品者，處三年以下有期徒刑。
                                                                        Ｋ


司法院資訊處製作；財團法人民間司法改革基金會備份。
